【裁判字號】    98,上訴,857
【裁判日期】    980826
【裁判案由】    妨害自由等
【裁判全文】
臺灣高等法院高雄分院刑事判決         98年度上訴字第857號
上  訴  人
即  被  告  丙○○
選任辯護人  王建元律師
            蘇精哲律師
上列上訴人因妨害自由等案件，不服臺灣屏東地方法院97年度訴
字第1757號中華民國98年4 月8 日第一審判決（起訴案號：臺灣
屏東地方法院檢察署97年度偵字第1749號），提起上訴，本院判
決如下：
     主  文
原判決關於丙○○共同犯剝奪他人行動自由罪、恐嚇危害安全罪
、強制罪暨定應執行刑部分，均撤銷。
丙○○共同犯剝奪他人行動自由罪，處有期徒刑伍月，如易科罰
金，以新臺幣壹仟元折算壹日；又犯恐嚇危害安全罪，處有期徒
刑貳月，如易科罰金，以新臺幣壹仟元折算壹日；又犯強制罪，
處有期徒刑伍月，如易科罰金，以新臺幣壹仟元折算壹日；又犯
恐嚇取財罪，處有期徒刑陸月，如易科罰金，以新臺幣壹仟元折
算壹日。應執行有期徒刑壹年貳月，如易科罰金，以新臺幣壹仟
元折算壹日。
    事  實
一、丙○○、蔡恒禮（業已原審判決確定）與乙○○係同事關係
    。丙○○因懷疑乙○○與其前妻趙雯華（丙○○與趙雯華已
    於民國96年10月5 日離婚）通姦，對乙○○心有不滿，乃欲
    找乙○○理論，96年11月21日上午7 時40分許，丙○○知悉
    乙○○所搭乘之公司交通車將經過屏東縣恆春鎮赤牛嶺臺電
    15號電塔旁之路段，乃央請蔡恒禮駕車載其前往該路段，俟
    乙○○搭乘公司交通車抵達該處，丙○○立即上前將交通車
    攔停，要求乙○○下車，乙○○下車後，丙○○質問乙○○
    是否仍與其前妻交往，乙○○否認此事，丙○○竟單獨基於
    傷害他人身體之犯意，動手毆打乙○○，乙○○試圖逃跑，
    丙○○復自後追趕上前，並持其在路旁所撿拾之木棍毆打乙○○腿部及臉部，致乙○○之腿部及臉部受傷而倒地。丙○○復與丁○○共同基於妨害自由之犯意聯絡，將乙○○強行
    押上蔡恒禮駕駛之上開自用小客車，由蔡恒禮駕車搭載丙○○、乙○○，將乙○○強行載往丙○○位於屏東縣車城鄉○○路14之8 號之住處，而共同以上開非法方法剝奪乙○○之
    行動自由。待抵達丙○○住處後，丙○○即持乙○○與其前
    妻之電話通聯紀錄質問乙○○，乙○○又試圖逃跑，丙○○
    見狀復承開前傷害之犯意，自後追上乙○○，並以其在門庭
    處所拾得之木棍1 支毆打乙○○之身體，致乙○○受有左腎
    鈍挫傷併出血、右手腕挫傷併瘀腫、四肢、臉部多處擦傷、
    左側外踝骨折及頭部外傷等傷害（丙○○傷害乙○○部分，
    業經原審判處罪刑確定），乙○○並因腿部受傷而倒地無法
    行走，丙○○遂將乙○○帶回其上開住處前方之走廊，讓乙○○坐於該處地板上，而繼續剝奪乙○○之行動自由。又丙○○因乙○○否認與其前妻通姦之事，極為氣憤，嗣思及得
    以向乙○○要求賠償其精神上所受損害，乃於同日上午8、9
    時許，基於恐嚇危害安全及使人行無義務之事之犯意，持乙○○之行動電話撥打電話予乙○○之妻甲○○，告知甲○○
    ，乙○○與其妻通姦之事，並詢問甲○○欲如何處理，復口
    氣兇惡地向甲○○恫稱：「乙○○快被我打死了」等語，而
    以此加害乙○○生命、身體之事恐嚇甲○○，且為取信於甲○○，並依甲○○之請求，讓乙○○與甲○○對談，甲○○
    詢問乙○○之狀況，乙○○答稱；「你趕快下來，我快被他
    們打死了」等語後，丙○○旋即將電話取回，嗣並數次電話
    催促甲○○儘速到場，甲○○因之心生恐懼，急忙前去向其
    友人戊○○、劉永輝求助，嗣由劉永輝駕車搭載甲○○與戊○○趕往丙○○上開住處，並於同日中午約12時許抵達。丙○○此時則以電話聯絡不知情之屏東縣車城鄉鄉民代表庚○○（業經檢察官為不起訴處分確定）前來協助，庚○○隨後
    即偕同亦不知情之屏東縣車城鄉調解委員會秘書己○○抵達
    丙○○住處。甲○○抵達丙○○住處時，見乙○○全身是傷
    ，旋將乙○○攙扶至丙○○上開住處之客廳內，丙○○當場
    表示乙○○與其前妻通姦，要求乙○○及甲○○設法處理此
    事，嗣並要求乙○○賠償新臺幣（下同）50萬元之精神慰撫
    金，乙○○因遭丙○○毆打受傷並剝奪行動自由，餘悸猶存
    ，且整日滴水未進、體力不支，為能儘快離開前往醫院就醫
    ，迫於無奈，不得已在庚○○、戊○○從中協調並與丙○○
    討價還價之後，應允賠償丙○○30萬元，並約定以按月給付
    2 萬元之方式清償，己○○隨即取出其所攜帶之空白調解書
    ，在其上書寫：「為當事人（聲請人丙○○、對造人乙○○
    ）間因妨害家庭事件，於民國96年11月21日13時50分調解成
    立，內容如下：「自94年6 月至96年11月期間，對造人乙○○與聲請人丙○○之配偶發生不當關係，經調解後，對造人
    願給付聲請人精神慰撫金新台幣30萬元，給付方式：對造人
    於調解當場開立面額各新台幣2 萬元整本票15紙（票號：NO
    .44605 1、NO.446053 、NO .446054 、NO.446055、NO.446
    056 、NO.446057 、NO.446058 、NO .446059 、NO.446060
    、NO.446061 、NO.446062 、NO.446063 、NO.446064 、NO
    .446065 、NO.446066） ，如有一期未履行，視同全部到期
    ，於每月18日匯入聲請人郵局帳戶內」等內容後，交予乙○○簽名及捺指印於其上（因丙○○被毆後，右手受傷無法寫
    字，故以左手簽名、捺指印），丙○○復將其所有之空白本
    票取出，要求甲○○代乙○○簽發本票，甲○○因見乙○○
    傷勢嚴重，恐乙○○再度被毆打，為求能儘快離去，不得已
    在上開15紙空白本票上書寫票面金額「貳萬元正」、在「發
    票人地址」欄內填具「屏東縣內埔鄉內埔村惠陽34號4F」，
    並填寫發票日及到期日，復代乙○○簽名於「發票人」欄，
    再交由乙○○按捺指印於簽名旁而行此等無義務之事。乙○○、甲○○簽立上開調解書及本票後，與戊○○坐上劉永輝
    所駕上開車輛欲離開丙○○之住處，丙○○竟另基於恐嚇取
    財之犯意，要求戊○○詢問甲○○身上有無3,000 元現金，
    因甲○○見丙○○以上開手段對待乙○○，心生畏懼，惟恐
    若拒絕丙○○之要求，將無法順利將乙○○帶離現場，然表
    示其身上僅有1,000 元現金，並應丙○○之要求，將該1,00
    0 元交付予丙○○後，由劉永輝駕車搭載乙○○、甲○○、
    戊○○等人前往醫院就診。嗣因乙○○報警處理，乃為警循
    線查獲上情。
二、案經乙○○訴由屏東縣政府警察局恆春分局報請臺灣屏東地
    方法院檢察署檢察官偵查起訴。
    理  由
壹、證據能力方面：
一、上訴人即被告（下稱被告）丙○○及辯護人雖爭執證人即告
    訴人乙○○、證人即被害人甲○○於警詢證述之證據能力，
    惟渠2 人前揭證詞，既未經本院執之作為認定被告犯罪事實
    之積極證據，自無論究其證據能力之必要。
二、另本件檢察官、辯護人及被告分別於本院準備程序時，就原
    審判決所引用各項證據（含傳聞證據、非傳聞證據及符合法
    定傳聞法則例外之證據）之證據能力，除有爭執之上開部分
    外，餘均同意有證據能力（見本院卷第46至47頁），且於本
    院言詞辯論終結前，檢察官、被告及辯護人對於卷附上開爭
    執部分以外之具有傳聞證據性質之證據，既均已知其情，而
    未聲明異議，本院認除上開爭執部分已敘明如上外，其他卷
    附具有傳聞證據性質之證據，並無任何違法取證之不適當情
    形，以之作為證據使用係屬適當，自得採為認定事實之證據
    。
貳、實體方面：
一、訊據被告丙○○固坦承有於上揭時點，由丁○○駕車搭載其
    與乙○○同至伊位於屏東縣車城鄉○○路14之8 號住處之情
    ，惟矢口否認有何妨害自由、恐嚇危害安全、強制及恐嚇取
    財犯行，辯稱：當天是乙○○自願去我家，調解書及本票也
    都是他與甲○○2 人自願簽的，我並沒有恐嚇甲○○，也沒
    有向她要1，000元等語。經查：
  (一)被告確有於上揭時點，在屏東縣恆春鎮赤牛嶺臺電15號電塔
    旁之路段，攔停乙○○所搭乘之交通車後，動手毆打乙○○
    ，嗣於被告住處，再持其於門庭處所拾得之木棍1 支毆打乙○○之身體，致乙○○受有左腎鈍挫傷併出血、右手腕挫傷
    併瘀腫、四肢、臉部多處擦傷、左側外踝骨折及頭部外傷等
    傷害之情，為被告所不爭執（見本院卷第47頁），並經證人
    即告訴人乙○○於偵查、原審證述綦詳（見偵卷第13至14頁
    、原審卷第76至80頁正面），復有財團法人屏東基督教醫院
    診斷證明書2 紙在卷可稽（見警卷第12頁、第13頁），是此
    部分之事實，足堪認定。至被告於本院審理時，雖否認有於
    上開電塔旁，持其在路旁所撿拾之木棍毆打乙○○腿部及臉
    部之情事，惟此迭經證人乙○○於偵查及原審指稱斯時確有
    人持棍棒毆打伊等語（見偵卷第14頁、原審卷第78頁反面）
    ，參諸證人即共同被告丁○○於偵查中亦結證稱：96年11月
    21日早上，是丙○○叫我開車載他去找乙○○，他說乙○○
    跟他太太有關係，說要去問乙○○，找到他時丙○○說要去
    他家談，乙○○有跑被丙○○追到，我看到丙○○有撿路邊
    木棍打乙○○等語（見偵卷第28頁），則被告確有於上開電
    塔旁，持其在路旁所撿拾之木棍毆打乙○○之腿部及臉部之
    情事，亦堪認定。
  (二)當日被告於前開電塔旁毆打乙○○後，復與丁○○共同將乙○○強行押上蔡恒禮所駕駛之自用小客車，由蔡恒禮駕車搭
    載被告及乙○○，將乙○○強行載往丙○○位於屏東縣車城
    鄉○○路14之8 號住處之情，亦據證人乙○○迭於偵查、原
    審證述明確（見偵卷第13至14頁、原審卷第76至80頁正面）
    。又當天被告於上開電塔旁攔停乙○○所搭乘之交通車後，
    隨即動手毆打乙○○，斯時乙○○並試圖逃走，此亦經被告
    自陳在卷（見警卷第22至23頁）。而衡諸常情，一般人於此
    情形下將慮及自身之人身安全，斷無自願隨同毆打者前去，
    而陷自身於再次受害之可能，證人乙○○當亦無例外，是堪
    認證人乙○○上開所言，應係符合真實而可採信，從而，被
    告辯稱：該日是乙○○自願與其共同返家云云，殊無足採。
  (三)被告將乙○○毆打成傷後，復以乙○○行動電話聯絡甲○○
    ，告知甲○○，乙○○與其妻通姦之事，並詢問甲○○欲如
    何處理，復口氣兇惡地向甲○○恫稱：「乙○○快被我打死
    了」等語，且為取信甲○○，乃讓乙○○與甲○○通話，於
    甲○○詢問乙○○之狀況時，乙○○答稱：「你趕快下來，
    我快被他們打死了」等語後，被告旋即將電話取回，嗣並數
    次電話催促甲○○儘速到場，甲○○因之心生恐懼，迅即尋
    求友人戊○○、劉永輝協助，而由劉永輝駕車搭載甲○○與
    戊○○前往被告前開住處等情，業據證人即被害人甲○○於
    原審證述明確（見原審卷第101 頁反面至104 頁正面）。核
    與證人乙○○於偵訊中證稱：丙○○跟我太太說你老公跟我
    老婆有關係，你快下來看如何處理，他被我打受傷了等語（
    見偵卷第14頁）；證人戊○○於警詢、偵查及原審證述：甲○○於案發日至我住處找我，看起來很急的樣子，甲○○說
    她先生出事了，因為劉永輝有車，我就叫她去找劉永輝，劉
    永輝就開車載我和甲○○到丙○○住處，因甲○○手機沒電
    ，借我的電話去打，後來在路途中，丙○○一直打我的電話
    催我，說要下來處理事情了沒，他的口氣像在生氣等語（見
    警卷第19-4至19-5頁、偵卷第15頁、原審卷第80頁反面至81
    頁正面），大致吻合。又依社會通常經驗，一般人於聽聞某
    人之夫告知自己之配偶與其妻通姦，且表示自己之配偶快被
    該某人之夫打死了等言詞，當認此乃係以加害其配偶生命、
    身體安全之惡害通知伊，而有恐嚇之意；再佐以前述被告為
    取信於被害人甲○○，除以前開言詞恐嚇甲○○，又將電話
    轉予乙○○接聽，而於乙○○對甲○○表示：「你趕快下來
    ，我快被他們打死了」等語後，旋即將電話取回，嗣復數次
    電話催促甲○○儘速到場等情，益足認被告斯時確有以乙○○之生命、身體之安全，恐嚇甲○○之犯意及行為。
  (四)甲○○與戊○○等人抵達被告住處後，被告旋即要求賠償50
    萬元，惟經雙方協調後，達成以30萬元賠償，按月支付2 萬
    元之協議，嗣並由偕同證人庚○○到場之證人己○○填寫如
    事實欄所載內容之調解書後，再由乙○○以左手在該調解書
    上簽名、捺指印（因其被毆後，右手受傷嚴重無法寫字），
    之後被告再取出如事實欄所載票號之空白本票，要求乙○○
    簽發，因乙○○右手受傷，故由甲○○代為填寫票面金額、
    發票人地址、發票日、到期日，並代「乙○○」簽名於「發
    票人」欄，再由乙○○按捺指印於其簽名旁，而完成發票行
    為等情，為被告所不爭執（見本院卷第48頁），並經證人甲○○、戊○○分別於原審及偵查中證陳明確（見原審卷第10
    1 至104 頁反面、偵卷第15至16頁），復有該調解書、本票
    影本等件在卷可稽（見警卷第61至66頁），故此部分之事實
    ，亦堪認定。
  (五)雖被告辯稱：該調解書及本票，係乙○○自願簽的等語。惟
    被告因懷疑其前妻與乙○○通姦，遂於毆打乙○○後，將之
    強押至其住處，復以電話告知甲○○此事，並向甲○○表示
    乙○○快被伊打死了等語。而於甲○○到達被告住處後，被
    告迅即要求乙○○及甲○○賠償50萬元，經庚○○、戊○○
    從中協調及乙○○討價還價，最後始以30萬元達成協議，並
    由乙○○、甲○○當場簽立本票及調解書，前已述及。又被
    告與其妻趙雯華已於96年10月5 日離婚，亦有被告之全戶戶
    籍資料查詢結果1 紙在卷（見原審卷第98頁）。本院斟酌上
    開情節，復審酌乙○○與被告達成上開協議之時，被告與趙
    雯華既已離婚，則衡諸常情，若非被告斯時之作為令乙○○
    及甲○○心生畏懼或一時無法反抗，渠等實無於乙○○遭被
    告毆傷，身體不適之際，乙○○仍要求甲○○儘速到場，而
    甲○○則置乙○○之傷勢不顧，逕與被告磋商賠償金額，並
    應被告之要求簽署調解書及本票之可能，是乙○○、甲○○
    斯時簽署調解書並簽發本票，並非出於自願，殆可認定。
  (六)按刑法第346 條第1 項之恐嚇取財罪，係以意圖為自己或第
    三人不法所有為構成要件之一，若僅以恐嚇方法使人交付財
    物，而並無不法所有之意圖者，縱令其行為或可觸犯他項罪
    名，要無由成立本條之恐嚇取財罪，最高法院80年度臺上字
    第3810號、83年度臺上字第1508號判決意旨可參。查被告係
    於85年3 月29日與趙雯華結婚，而於96年10月5 日離婚，有
    前開被告之全戶戶籍資料查詢結果存卷可稽（見原審卷第98
    頁）。又被告於是日確有持通聯紀錄質問乙○○是否與其前
    妻通姦，亦於電話中向甲○○表示乙○○與其前妻通姦，且
    於甲○○、戊○○、庚○○等人抵達被告住處後，復當場表
    示乙○○與其前妻通姦，復於雙方談判過程中責罵乙○○，
    而甲○○聽聞此事，亦曾出言責罵乙○○，並摑打乙○○1
    巴掌等情，業經證人乙○○、甲○○、戊○○、庚○○等人
    證陳在卷（見原審卷第76至80頁、第101 至104 頁、第80頁
    反面至82頁、第83至85頁反面，偵卷第15至16頁）；參以證
    人己○○於前開調解書內記載之調解原因為「乙○○與丙○○之配偶自94年6 月至96年11月期間發生不當關係」乙節，
    堪認被告當時應確係因懷疑乙○○與其前妻有通姦行為，為
    順利取得乙○○之賠償，乃以前揭手段強迫乙○○、甲○○
    簽署調解書及本票。因之，被告斯時強迫乙○○、甲○○簽
    署調解書及本票時，其主觀上應係認其確實受有精神上之損
    害，並因此欲要求乙○○予以賠償，是足認其主觀上並無不
    法所有之意圖，殆無疑義。
  (七)又於甲○○、乙○○簽署前開調解書與本票後，與證人戊○○搭乘證人劉永輝所駕車輛欲離開之際，被告復上前要求戊○○詢問甲○○身上有無3,000 元現金，因甲○○表示其僅
    有1,000 元，被告丙○○遂表示1,000 元也可以，甲○○即
    將1,000 元現金交付被告之情，已經證人乙○○、甲○○、
    林菊輝分別於原審及警詢證述明確（依次見原審卷第77頁反
    面、102 頁，警卷第19-6頁，原審卷第81頁反面），互核其
    言，大致相符，是此部分事實，亦堪認定。被告係一智識成
    熟之成年人，其當知甲○○並無給付其金錢之義務，且知斯
    時乙○○業已受傷，甲○○必然恐懼被告再次傷害乙○○，
    並急欲將乙○○送醫救治，乃其竟於甲○○等人急欲離去之
    際，出言向甲○○索討1,000 元，顯係利用甲○○因見其以
    上開手段對待乙○○，心中畏懼，惟恐被告再次傷害乙○○
    ，且無法離去現場之心理狀態，強向甲○○索討該1,000 元
    無訛，是被告就取得此1,000 元部分，自有為自己不法所有
    之意圖，且係憑藉恐嚇方法所得甚明。
  (八)綜上，被告上揭所辯，應係事後圖卸之詞，並無足取。事證
    明確，其前開犯行，均堪認定。
二、論罪科刑：
(一)、按刑法第302 條之妨害自由罪，係妨害他人自由之概括的規
    定，故行為人具有一定目的，以非法方法剝奪人之行動自由
    者，除法律別有處罰較重之規定（例如略誘及擄人勒贖等罪
    ），應適用各該規定處斷外，如以使人行無義務之事，或妨
    害人行使權利為目的，而其強暴脅迫復已達於剝奪人行動自
    由之程度，即祇成立本罪，不應再依同法第304 條論處，誠
    以此項使人行無義務之事，或妨害人行使權利之低度行為，
    應為非法剝奪人之行動自由之高度行為所吸收，不能以其目
    的係在使人行無義務之事，或妨害人行使權利，認為係觸犯
    刑法第302 條第1 項及第304 條第1 項之2 罪名，而依（修
    正前）刑法第55條規定從一重處斷（最高法院93年臺上字第
    3309判決意旨參照）。查據被告於原審自陳：伊當時是要與
    乙○○至伊家中看通聯紀錄等語（見原審卷第54頁反面）；
    又觀諸乙○○歷次陳述，亦未曾提及被告在以撥打電話恐嚇
    甲○○前，有何要求其賠償金錢之情事；此外，復無證據證
    明被告以前述手段剝奪乙○○行動自由之目的，係為強迫乙○○、甲○○為簽署調解書及本票此等無義務之事，是揆諸
    前開最高法院判決意旨所示意涵，尚無從認被告使人行無義
    務之事之強制犯行，應為其非法剝奪他人行動自由之行為所
    吸收，先此敘明。
  (二)核被告丙○○以前開非法方法剝奪乙○○行動自由之所為，
    係犯刑法第302 條第1 項之剝奪他人行動自由罪；其恐嚇甲○○之行為，係犯刑法第305 條之恐嚇危害安全罪；其強迫
    乙○○、甲○○簽署調解書及本票之行為，係犯刑法第304
    條第1 項之強制罪；而向甲○○強取1,000 元之所為，則係
    犯刑法第346 條第1 項之恐嚇取財罪。公訴意旨就被告強迫
    乙○○、甲○○簽署調解書及本票而行無義務之事部分，認
    被告此部分所為，係犯刑法第346 條第1 項之恐嚇取財罪，
    雖有未恰，惟此二者之社會基本事實既屬同一，爰由本院依
    法變更檢察官所引之起訴法條。被告與蔡恒禮就上開剝奪他
    人行動自由犯行，有犯意聯絡及行為分擔，應論以共同正犯
    。又被告丙○○以1 脅迫行為，使乙○○及甲○○2 人行前
    開無義務之事，係1 行為同時觸犯兩個同種類犯罪構成要件
    ，為想像競合犯，應依刑法第55條規定，從1 重之強制罪處
    斷。再被告所犯上開各罪，犯意各別、行為互殊，應予分論
    併罰。
三、原審據以論處被告罪刑，固非無見。惟查：(一)按刑之量定，
    為求個案裁判之妥當性，法律賦予法院裁量之權，於科刑時
    自應審酌刑法第57條所列各款情狀，為被告量刑輕重之標準
    ，俾符合罪刑相當，使罰當其罪，輕重得宜。本件被告業已
    與乙○○達成民事和解，有臺灣屏東地方法院調解筆錄1 紙
    在卷（見本院卷第80頁），原審未及審酌於此，致未能依刑
    法第57條第10款「犯罪後之態度」詳為審酌，科以被告適當
    之刑，尚有未恰。(二)被告就向甲○○強索1,000 元部分，所
    為係犯刑法第346 條第1 項之恐嚇取財罪，原判決認被告此
    部分所為，係犯同法第304 條第1 項之強制罪，亦有未合。
    被告上訴意旨否認有前揭各該犯行，並據之指摘原判決此等
    部分不當，雖無理由，惟原判決此等部分既有前揭可議之處
    ，自應由本院將之（含定應執行刑部分）撤銷改判。爰審酌
    被告僅因懷疑乙○○與其前妻通姦，即以前揭手段剝奪乙○○之行動自由，且出言恐嚇甲○○，復強迫乙○○、甲○○
    簽署同意賠償之調解書並簽立本票，又於甲○○急欲將乙○○送醫之際，向甲○○強索1,000 元，行為誠然惡劣，犯後
    又飾詞圖卸，殊屬不該，惟念及其業已與乙○○達成民事和
    解等一切情狀，就被告所犯各罪行，分別量處如主文第2 項
    所示之刑，並定其應執行刑，且均諭知以1,000 元折算1 日
    之易科罰金折算標準。
、被告丙○○所犯傷害罪行，及被訴犯強制犯行（指被告於前
    開電塔旁將乙○○強拖下車之行為）；暨共同被告丁○○部
    分，均經原審判決確定，茲不再論列。
據上論結，應依刑事訴訟法第369 條第1 項前段、第364 條、第
299 條第1 項前段、第300 條，刑法第28條、第302 條第1 項、
第304 條第1 項、第305 條、第346 條第1 項、第55條、第41條
第1 項前段、第51條第5 款，刑法施行法第1 條之1 ，判決如主
文。
本案經檢察官張金塗到庭執行職務。
中    華    民    國    98    年    8     月    26    日
                   刑事第一庭    審判長法  官   翁慶珍
                                       法  官   莊崑山
                                       法  官   徐美麗
以上正本證明與原本無異。
剝奪他人行動自由部分，如不服本判決應於收受本判決後10日內
向本院提出上訴書狀，其未敘述上訴理由者，並得於提起上訴後
10日內向本院補提理由書狀（均須按他造當事人之人數附繕本）
「切勿逕送上級法院」。
強制、恐嚇危害安全及恐嚇取財部分，不得上訴。
中    華    民    國    98    年    8     月    26    日
                                       書記官   賴梅琴
附錄本判決論罪科刑法條：
《刑法第302條》
私行拘禁或以其他非法方法，剝奪人之行動自由者，處5 年以下
有期徒刑、拘役或3 百元以下罰金。
因而致人於死者，處無期徒刑或7 年以上有期徒刑，致重傷者，
處3 年以上10年以下有期徒刑。
第 1 項之未遂犯罰之。
《刑法第304條》
以強暴、脅迫使人行無義務之事或妨害人行使權利者，處3 年以
下有期徒刑、拘役或3 百元以下罰金。
前項之未遂犯罰之。
《刑法第305條》
以加害生命、身體、自由、名譽、財產之事，恐嚇他人致生危害
於安全者，處2 年以下有期徒刑、拘役或3 百元以下罰金。
《刑法第346條》
意圖為自己或第三人不法之所有，以恐嚇使人將本人或第三人之
物交付者，處6 月以上5 年以下有期徒刑，得併科1 千元以下罰
金。
以前項方法得財產上不法之利益，或使第三人得之者，亦同。
前二項之未遂犯罰之。


司法院資訊處製作；財團法人民間司法改革基金會備份。
